【裁判字號】    89,易,698
【裁判日期】    890816
【裁判案由】    公共危險
【裁判全文】
臺灣彰化地方法院刑事判決                          八十九年度易字第六九八號
    公  訴  人  臺灣彰化地方法院檢察署檢察官
    被      告  甲○○
右列被告因公共危險案件，經檢察官聲請以簡易判決處刑（八十九年度偵字第二０九
五號），本院認應以通常程序審理，判決如左：
    主  文
甲○○服用酒類，不能安全駕駛動力交通工具而駕駛，處拘役拾日。如易科罰金，
以佰元折算壹日。
    事  實
一、甲○○於民國（下同）八十九年三月十二日下午五時起，與妻子及友人乙○等人
    在彰化縣彰化市○○路「金餘海產店」聚餐並飲用酒類，至同日晚間八時二十分
    許，已因服用酒類至不能安全駕駛之狀態，猶駕駛乙○所有之車牌號碼Ｒ八─七
    八七三號自用小客車，內載乙○（甲○○之妻等人稍早先行離去）沿彰化市○○
    ○路，由西往東方向行駛，途經林森西路一四一號前，即不勝酒力，操控失當，
    先左偏擦撞丙○○所有，為訪友（即林森西路一四一號屋主）停於該處路旁，車
    牌號碼Ａ六─七七二九號自用小客車（毀損部分未據告訴），再前撞近旁之電桿
    ，反震車輛退至前揭丙○○所有之車旁。嗣甲○○下車時左腳為車門與丙○○所
    有之前揭車輛夾住，適丙○○亦從友人住處聞狗大叫並從友人住處之監視器發現
    有狀況外出查看，移動車輛，助甲○○下車，暨報警，由警於八十九年三月十二
    日晚上九時五分許，猶測得甲○○酒後吐氣所含酒精成份為每公升０．八九毫克
    查獲本案。
二、案經彰化縣警察局彰化分局報請台灣彰化地方法院檢察署檢察官偵查後聲請以簡
    易判決處刑。
    理  由
一、右開犯罪事實，業據被告甲○○於警訊供承不諱，核與乙○證述，車是被告駕駛
    的等語，與證人丙○○及處理本案之警員吳呈益咸證述，當時被告坦承車是被告
    開的等語相合。雖被告嗣於偵、審中堅詞否認有前揭酒後駕車之行為，辯稱，當
    時是乙○開的車，因撞到丙○○的車後，乙○說他駕駛執照被扣，要求被告幫忙
    移車，被告從前座乘客座下車進駕駛座動作未完成時，乙○在車內從駕駛座移到
    前座乘客座時，碰到排擋桿，致車前行，又撞到電線桿，且令被告的左腳被夾。
    被告當時以為丙○○及警員是問誰移車，才自承是被告移車，且嗣被告並無與丙
    ○○和解，反而是乙○與丙○○和解，足見是乙○開的車云云。惟查，乙○自警
    訊、以迄偵、審中均堅詞當時是由被告駕車載他肇事無訛，且陳稱，因係車主所
    以才與丙○○和解等語，衡情並非絕無之事。又本院履勘現場，依被告與證人乙
    ○、丙○○之憶述重建當時狀況，就被告為車門夾住左小腿之情形以觀，有勘驗
    筆錄及命警所攝之相片附卷供稽，亦無從確證被告係欲換手駕駛，未完成進入駕
    駛座腳遭夾之事實。反依被告所稱若真，則當時被告左腳未進入車內，車又前行
    撞到電線桿，再反震之情況，按諸一般社會經驗，被告左腳所受傷害必大，且前
    開乙○之自用小客車駕駛座車門亦必大損，惟事實無之，反徵此部分被告所稱違
    於常情，未足採信。另乙○前開自用小客車係自排車，排擋桿並有一定之弧度，
    以防不小心入檔啟動車輛，且依現時自排車之情狀，排擋桿排入停車，非同時按
    安全扭不能重新入檔啟動車輛，此均經乙○與被告是認，從而乙○若停好車，要
    求被告移車，而在車內自駕駛座移至前座乘客座時得能啟動車輛之機率殆稀，益
    徵被告所稱移車時排擋桿遭乙○碰觸致車前行之狀況之不足採。復有道路交通事
    故調查報告表、現場相片、被告之酒精測試條在卷可憑。而前揭被告之酒精測試
    條明載被告吐氣中所含酒精濃度為每公升０．八九毫克，依法務部法88檢字第０
    ０一六六九號函示參考德國、美國之認定標準，對於吐氣中所含酒精濃度已達每
    公升０．五五毫克以上者，肇事率為一般正常人之十倍，認為已達不能安全駕駛
    之標準，況被告駕車果有肇事如前述，足證被告係服用酒類，不能安全駕駛動力
    交通工具而駕車肇事至為灼然。故被告所辯未足採信，本件事證明確，被告犯行
    洵堪認定。
二、核被告所為，係犯刑法第一百八十五條之三服用酒類，不能安全駕駛動力交通工
    具而駕駛罪。爰審酌被告之品性、犯罪所生之危害等一切情狀，量處如主文所示
    之刑，並諭知易科罰金之折算標準，以示懲戒。
據上論斷，應依刑事訴訟法第四百五十二條、第四百五十一條之一第四項第一款、第
二百九十九條第一項前段，刑法第一百八十五條之三、第四十一條，罰金罰鍰提高標
準條例第一條前段、第二條，判決如主文。
中      華      民      國      八十九      年      八    月      十六  日
                                臺灣彰化地方法院交通法庭
                                      法      官    洪  榮  謙
右正本證明與原本無異。
如不服本判決，應於判決送達後十日內向本院提出上訴狀( 須附繕本 )。
                                      法院書記官    梁  高  賓
中      華      民      國      八十九      年      八    月      十九  日
刑法第一百八十五條之三：
服用毒品、麻醉藥品、酒類或其他相類之物，不能安全駕駛動力交通工具而駕駛者，
處一年以下有期徒刑、拘役或三萬元以下罰金。


司法院資訊處製作；財團法人民間司法改革基金會備份。
